【裁判字號】    92,聲再,21
【裁判日期】    921128
【裁判案由】    聲請再審
【裁判全文】
臺灣高雄地方法院刑事裁定                          九十二年度聲再字第二一號
    聲  請  人  甲○○
    即  被  告
右列聲請人因家暴傷害罪案件，對於本院九十二年八月四日第二審確定判決（九十二
年度簡上字第一九八號），聲請再審，本院裁定如左：
    主  文
聲請駁回。
    理  由
一、聲請意旨如附件聲請狀所載。
二、按有罪之判決確定後，有左列情形之一者，為受判決人之利益得聲請再審：一、
    原判決所憑之證物已證明其為偽造或變造者；二、原判決所憑之證言、鑑定或通
    譯已證明其為虛偽者；三、受有罪判決之人，已證明其係被誣告者；四、原判決
    所憑之通常法院或特別法院之裁判已經確定裁判變更者；五、參與原判決或前審
    判決或判決前所行調查之法官，或參與偵查或起訴之檢察官，因該案件犯職務上
    之罪已經證明者，或因該案件違法失職已受懲戒處分，足以影響原判決者；六、
    因發見確實之新證據，足認受有罪判決之人應受無罪、免訴、免刑或輕於原判決
    所認罪名之判決者。前項第一款至第三款及第五款情形之證明，以經判決確定，
    或其刑事訴訟不能開始或續行非因證據不足者為限，得聲請再審。又不得上訴於
    第三審法院之案件，除前條規定外，其經第二審確定之有罪判決，如就足生影響
    於判決之重要證據漏未審酌者，亦得為受判決人之利益，聲請再審，刑事訴訟法
    第四百二十條、第四百二十一條分別定有明文。再按刑事訴訟法第四百十三條第
    一項第二款（即現行法第四百二十條第一項第二款）所謂原判決所憑之證言已證
    明其為虛偽者，除已經確定判決證明為虛偽者外，必須有相當證據，足以證明其
    為虛偽，始屬相符（最高法院四十六年臺抗字第八號判例參照）。末按刑事訴訟
    法第四百二十一條所謂重要證據漏未審酌，係指於第二審判決前，已經發現並提
    出之證據，但法院漏未審酌者而言，倘所提出之證據已經法院依其自由心證而捨
    棄不採，則非漏未審酌，自無從依本條規定聲請再審。
三、經查：
（一）聲請人即受判決人甲○○前於民國九十二年四月十四日，因家暴傷害案件，經
      本院高雄簡易庭以連續傷害之人身體，判處拘役七十日，如易科罰金，以三百
      元折算一日，聲請人提起上訴後，經本院於九十二年八月四日，判決駁回上訴
，而判處拘役七十日，如易科罰金，以三百元折算一日確定等情，業經本院調
      取原審九十二年度簡上字第一九八號全部偵審卷宗核閱無訛。
（二）聲請人以：聲請人於原審所提出之錄音帶，足以證明證人范存延之證詞不實，
      而錄音當時，范存延之祖母范劉貴元、聲請人住處之里長林明雄均在場，原審
      未傳訊范劉貴元、林明雄，顯有就足以影響判決之重要證據漏未審酌。又聲請
      人並未傷害告訴人葉麗蕙，此有證人林益名、范劉貴元可證等情，而據以依刑
      事訴訟法第四百二十條第一項第二款、第四百二十一條規定聲請再審。
（三）然１、聲請人於原審提出之錄音帶譯文，業經原審法院加以審酌，而以：范存
      延於本院家事法庭九十一年度家護字第一一四二號保護令事件九十一年六月二
      十八日調查中證稱：「六月十四日那天爸爸（指被告）很用力地用手把我媽媽
      （指告訴人葉麗惠）推到地上，媽媽的頭有撞倒地上，十七日爸爸用拳頭打媽
      媽，把我媽媽的眼鏡搶走，後來我們就去校長室」等語，由該次證言係證人范
      存延在事發後不到二週內所為，而證人范存延係於八十四年二月十二日出生，
      已滿七足歲，當足已對周遭事物做出正確之認知判斷，並為完整之描述，且告
      訴人葉麗惠右前臂亦有瘀青之傷勢，與證人范存延所述情況互核一致，況證人
      范存延事後於九十一年七月二十二日在高雄市政府社會局社工員訪視中亦曾表
      示：「爸爸真的有打媽媽，但爸爸都說沒有，在法院開庭之前爸爸有跟他說不
      能跟法官說有打媽媽，但他仍照實向法官說，從法院回來後，爸爸就一直罵他
      。有時候爸爸都會一再問他，爸爸是否有打媽媽，如果他回答有，爸爸就會很
      生氣」等語，有高雄市政府社會局九十一年八月六日高市社局工字第０九一０
      ０二一三五０號函所附兒童監護案件訪視調查報告一件在卷可查，益徵證人范
      存延在上開保護令事件中所為陳述為真正，並參酌該錄音帶譯文內容，不僅錄
      音之時間、地點不明，且證人范存延就被告之問題，多以「是」、「不是」、
      「對」、「沒有」等簡短言詞回答，而就本件爭執，被告更係以「爸爸請問你
      ，那天是不是媽媽教你說，去學校帶你回家時，我有打你媽媽的呢」等顯非親
      子間自然之對話方式而質問證人范存延等情，因認無由以該錄音帶譯文所載內
      容，逕認證人范存延所為證言不實。足徵聲請人提出之錄音帶及譯文，已經原
      審加以審酌，並詳為說明其不採之理由，顯非漏未審酌。又聲請人雖以原審未
      傳訊錄音當時在場之證人范劉貴元、林明雄，以證明證人范存延之證詞虛偽云
      云，然聲請人於原審並未聲請傳訊證人范劉貴元及林明雄以證明上情，況范劉
      貴元、林明雄所證事項，無非錄音帶錄音之內容，而該錄音帶內容之證明力，
      業經原審詳為論述如前，並無違誤，是證人范劉貴元、林明雄之證詞，洵難認
      為係屬足以生影響於原確定判決之重要證據，乃非屬必要調查之證據甚明，自
      不得據為聲請再審之理由甚明。２、又聲請人所舉證人范劉貴元、林益名之證
      詞，以證明案發當時聲請人並無毆打告訴人之行為云云。然證人范劉貴元、林
      益名之證詞，業經原審加以審酌，並說明其認定之理由，聲請人所指摘者，咸
      屬原確定判決是否採信告訴人及證人范存延之指訴及證詞之證據證明力判斷，
      顯非適法聲請再審之理由。
四、從而，聲請人以原確定判決有前揭再審聲請意旨所載之事，爰依刑事訴訟法第四
    百二十條第一項第二款及同法第四百二十一條之規定，聲請本件再審，於法尚有
    未合，殊無理由，應予駁回。
據上論結，應依刑事訴訟法第四百三十四條第一項，裁定如主文。
中      華      民      國     九十二    年    十一     月    二十八    日
                                      臺灣高雄地方法院刑事第六庭
                                          審判長法官    李政庭
                                                法官    何秀燕
                                                法官    蘇雅慧
右正本證明與原本無異。
如不服本判決，應於判決送達後十日內，向本院提出上訴狀。
                                              書記官    林誠桂
中      華      民      國     九十二    年    十一     月    二十八    日


司法院資訊處製作；財團法人民間司法改革基金會備份。
